---
title: "Tarea 03: Leaflet"
author: "Maria DIlena Cruz Fernández, Kevin Chavarría Esquivel y Álvaro Vásquez Anchia"
date: "29/10/2020"
output:
  html_document:
    theme: readable    
    toc: true
    toc_depth: 3
    toc_float:
      collapsed: false
      smooth_scroll: false 
---

## Descripción:

Para esta tarea, desarrollamos un mapa para la Web, mediante la biblioteca Leaflet, de la situación actual de la crisis sanitaria por COVID-19 por cantones en Costa Rica. Este mapa Web consta de 4 capas:

* Casos positivos de COVID-19 en cantones de Costa Rica.

* Casos activos de COVID-19 en cantones de Costa Rica.

* Casos recuperados de COVID-19 en cantones de Costa Rica.

* Casos fallecidos de COVID-19 en cantones de Costa Rica.

El código fuente de este documento está disponible [AQUÍ](https://github.com/DilenaCruz/Tarea03_Leaflet)

## Preparativos:

Cargar paquetes con los que se trabajarán:
```{r message=FALSE, warning=FALSE, results='hide'}
library(sf)

library(dplyr)

library(spData)

library(leaflet)

library(dplyr)

library(tidyr)

```

Para elaborar el mapa es necesario utilizar la capa de límite cantonal de la [Infraestructura Nacional de Datos Espaciales de Costa Rica (SNIT)](http://www.snitcr.go.cr/):
```{r}
# URL base del servicio WFS IGN 1:5mil
url_base_wfs_ign_5mil <- "http://geos.snitcr.go.cr/be/IGN_5/wfs?"

#Solicitud de la capa:
solicitud_cantones_wfs <- 
  "request=GetFeature&service=WFS&version=2.0.0&typeName=IGN_5:limitecantonal_5k&outputFormat=application/json"

#Se guarda la capa y se simplifica la geometría:
cr_cantones <-
  st_read(paste0(url_base_wfs_ign_5mil, solicitud_cantones_wfs)) %>%
  st_simplify(dTolerance = 1000)

```

Ahora, se definen los elementos con los [datos de COVID-19 por cantones del Ministerio de Salud](http://geovision.uned.ac.cr/oges/), que necesitamos para los mapas de coropletas:
```{r}
activos_cantones_ancho<- read.csv(file = "https://raw.githubusercontent.com/DilenaCruz/Tarea03_MapaWeb_Leaflet/main/COVID19-Octubre/ACTIVOS.csv")

fallecidos_cantones_ancho<- read.csv(file = "https://raw.githubusercontent.com/DilenaCruz/Tarea03_MapaWeb_Leaflet/main/COVID19-Octubre/FALLECIDOS.csv")

positivos_cantones_ancho<- read.csv(file = "https://raw.githubusercontent.com/DilenaCruz/Tarea03_MapaWeb_Leaflet/main/COVID19-Octubre/POSITIVOS.csv", sep = ";")

recuperados_cantones_ancho<- read.csv(file = "https://raw.githubusercontent.com/DilenaCruz/Tarea03_MapaWeb_Leaflet/main/COVID19-Octubre/RECUPERADOS.csv")

```

*Tratar los datos*: se trasponen las columnas de fecha a filas, se cambia el tipo de columna a "fecha", se filtran para trabajar con los datos más recientes y se unen estos datos a la capa de cantones utilizando el código de cantón.

```{r}
##ACTIVOS:
#Trasponer datos:
activos_cantones <-
  activos_cantones_ancho %>%
  pivot_longer(
    cols = c(-cod_provin, -provincia, -cod_canton, -canton), 
    names_to = "fecha", 
    values_to = "activos"
  )

# Cambio de tipo de la columna "fecha":
activos_cantones$fecha <- as.Date(activos_cantones$fecha, "X%d.%m.%Y")

# Filtrado de datos por más reciente:
activos_cantones_reciente <- 
  activos_cantones %>%
  filter(fecha == max(fecha, na.rm = TRUE)) %>%
  select(cod_canton, activos)

# Datos recientes de COVID-19 unidos a la capa de cantones:
st_activos_cantones_reciente <-
  left_join(cr_cantones, activos_cantones_reciente, by = c('cod_canton')) %>%
  arrange(desc(activos))


##POSITIVOS:
#Trasponer datos:
positivos_cantones <-
  positivos_cantones_ancho %>%
  pivot_longer(
    cols = c(-cod_provin, -provincia, -cod_canton, -canton), 
    names_to = "fecha", 
    values_to = "positivos"
  )

# Cambio de tipo de la columna "fecha":
positivos_cantones$fecha <- as.Date(positivos_cantones$fecha, "X%d.%m.%Y")

# Filtrado de datos por más reciente:
positivos_cantones_reciente <- 
  positivos_cantones %>%
  filter(fecha == max(fecha, na.rm = TRUE)) %>%
  select(cod_canton, positivos)

# Datos recientes de COVID-19 unidos a la capa de cantones:
st_positivos_cantones_reciente <-
  left_join(cr_cantones, positivos_cantones_reciente, by = c('cod_canton')) %>%
  arrange(desc(positivos))


##FALLECIDOS:
#Trasponer datos:
fallecidos_cantones <-
  fallecidos_cantones_ancho %>%
  pivot_longer(
    cols = c(-cod_provin, -provincia, -cod_canton, -canton), 
    names_to = "fecha", 
    values_to = "fallecidos"
  )

# Cambio de tipo de la columna "fecha":
fallecidos_cantones$fecha <- as.Date(fallecidos_cantones$fecha, "X%d.%m.%Y")

# Filtrado de datos por más reciente:
fallecidos_cantones_reciente <- 
  fallecidos_cantones %>%
  filter(fecha == max(fecha, na.rm = TRUE)) %>%
  select(cod_canton, fallecidos)

# Datos recientes de COVID-19 unidos a la capa de cantones:
st_fallecidos_cantones_reciente <-
  left_join(cr_cantones, fallecidos_cantones_reciente, by = c('cod_canton')) %>%
  arrange(desc(fallecidos))


##RECUPERADOS:
#Trasponer datos:
recuperados_cantones <-
  recuperados_cantones_ancho %>%
  pivot_longer(
    cols = c(-cod_provin, -provincia, -cod_canton, -canton), 
    names_to = "fecha", 
    values_to = "recuperados"
  )

# Cambio de tipo de la columna "fecha":
recuperados_cantones$fecha <- as.Date(recuperados_cantones$fecha, "X%d.%m.%Y")

# Filtrado de datos por más reciente:
recuperados_cantones_reciente <- 
  recuperados_cantones %>%
  filter(fecha == max(fecha, na.rm = TRUE)) %>%
  select(cod_canton, recuperados)

# Datos recientes de COVID-19 unidos a la capa de cantones:
st_recuperados_cantones_reciente <-
  left_join(cr_cantones, recuperados_cantones_reciente, by = c('cod_canton')) %>%
  arrange(desc(recuperados))
```


## Desarrollo:

* Mapa Web con tres capas base:

```{r}
cr_covid_19<- leaflet() %>%
  addTiles() %>% 
  addProviderTiles(providers$OpenStreetMap, group = "OpenStreetMap") %>%
  addProviderTiles(providers$Esri.WorldImagery, group = "Imágenes de ESRI") %>%
  addProviderTiles(providers$OpenTopoMap , group = "OpenTopoMap") %>%
  addLayersControl(
    baseGroups = c("OpenStreetMap", "OpenTopoMap", "Imágenes de ESRI")
  )

cr_covid_19
```

* Capas sobrepuestas (overlay):

### Casos Positivos:
```{r}
bins <- c(0, 500, 1000, 2000, 3000, 4000,  Inf)
paleta_azul <- colorBin("YlOrRd", domain = activos_cantones_reciente$activos, bins = bins)

leaflet(st_activos_cantones_reciente) %>% 
  fitBounds(lng1 = -86, lng2 = -82, lat1 = 8, lat2 = 11) %>%
  addTiles() %>% 
  addProviderTiles(providers$OpenStreetMap, group = "OpenStreetMap") %>%
  addProviderTiles(providers$Esri.WorldImagery, group = "Imágenes de ESRI") %>%
  addProviderTiles(providers$OpenTopoMap , group = "OpenTopoMap") %>%
  addLayersControl(
    baseGroups = c("OpenStreetMap", "OpenTopoMap", "Imágenes de ESRI")
  ) %>%
  addPolygons(fillColor = ~paleta_azul(activos), stroke=T, fillOpacity = 1,
              color="black", weight=0.2, opacity= 0.5,
              group = "Cantones",
              popup = paste("Provincia: ",st_activos_cantones_reciente$provincia, "<br>",
                        "Cantón: ", st_activos_cantones_reciente$canton, "<br>",
                        "activos: ", st_activos_cantones_reciente$activos
                      )
  ) %>%
  addLegend("bottomright", pal = paleta_azul, values = ~activos,
    title = "Casos activos",
    opacity = 1
  ) %>%  
 
  addMiniMap(
    toggleDisplay = TRUE,
    position = "bottomleft",
    tiles = providers$OpenStreetMap.Mapnik
  )
```

```{r}

```
